# 关于亏损弥补

提问人：xuezhi340123 时间：2016-07-03 22:32:47
甲公司 2001 年 12 月 31 日，所有者权益情况：股本 1000 万、资本公积 800 万、盈余公积 600 万、未分配利润 500 万。 2002 年甲公司发生经营亏损 100 万。
1.那么甲公司 2002 年底“未分配利”润账户余额是 500 万还是 400 万？
2.如果 2003 年甲公司实现税前利润 200 万，那么甲公司当年实现净利润是 75 万？还是 175 万？甲公司按10%提取法定盈余公积，甲公司当年提取的盈余公积是7.5万还是17.5万？

回答人：chenyiwei
1 、 400 万。 2 、请注意会计上的可弥补亏损不同于税务上的可弥补亏损，需进行纳税调整方可确定税务口径上的可抵扣亏损。法定盈余公积按当年度净利润（会计口径）的 10 ％提取。

提问人：xuezhi340123 时间：2016-07-04 08:34:15
如果， 2002 年的 100 万经营亏损，和 2003 年的税前利润都不需要纳税调整，那么此时会计口径和税法口径的净利润都是相等的，都是 175 万吗？ 另外，教材说：公司“年度累计净利润”必须为正数才能发放股利，以前年度亏损必须足额弥补。这里的“年度累计净利润”是否包含以前年度的“未分配利润”？如果接上面的假设，甲公司 2003 年底的“年度累计净利润”是 75 万还是 575 万？

回答人：chenyiwei
1 、税法中不存在“净利润”概念，只有应纳税所得额的概念，对应于会计上的利润总额。 2 、“年度累计净利润”不是会计概念，或者是本期净利润，或者是期末未分配利润余额。